【裁判字號】    98,交聲,2991
【裁判日期】    980831
【裁判案由】    交管條例聲異
【裁判全文】
臺灣板橋地方法院交通事件裁定        98年度交聲字第2991號
原處分機關  交通部公路總局臺北區監理所
異  議  人
即受處分人  乙○○
上列異議人因違反道路交通管理處罰條例案件，對於交通部公路
總局臺北區監理所民國98年7 月30日北監營裁字第裁40-A00XFA4
52號所為之裁決處分（原舉發案號：臺北市政府警察局98年6 月
27日掌電字第A00XFA452 號)， 聲明異議，本院裁定如下：
    主  文
異議駁回。
    理  由
一、原處分意旨略以：異議人即受處分人乙○○於民國98年6 月
    27日下午6 時23分許，駕駛車號219-B6號營業小客車，行經
    臺北市○○○路與館前路口時，因在交岔路口10公尺內臨時
    停車之違規行為，經警掣單舉發，原處分機關乃依道路交通
    管理處罰條例第55條第2 款之規定，裁處罰鍰新臺幣600 元
    。
二、異議意旨略以：當時異議人駕駛車號219-B6號營業小客車從
    臺北市○○○路右轉進入館前路，前面的計程車都沒有在排
    班，都是淨空，異議人心裡就想說前面應該是有交通警察在
    取締，因為前面轉角的地方有合法的計程車招呼站，所以異
    議人就故意開得很慢，希望剛好到轉角的時候有位置可以停
    在那個計程車招呼站，異議人當時的速度只是有在動而已，
    就像烏龜在爬一樣，異議人在距離轉角大概20幾公尺的地方
    看到警察，警察突然衝出來，異議人心想警察可能是要來取
    締的，就將車子開到比較路中間的地方，警察攔下異議人的
    地方是在路中間並非在路邊，事實上異議人並沒有在交岔路
    口10公尺內違規臨時停車的行為，為此聲明異議，請求撤銷
    原處分云云。
三、按汽車駕駛人，在交岔路口、公共汽車招呼站10公尺內或消
    防車出、入口5 公尺內臨時停車，處新臺幣300 元以上600
    元以下罰鍰，道路交通管理處罰條例第55條第2 款定有明文
    。
四、經查：
  (一)本件異議人即受處分人於98年6 月27日下午6 時23分許，駕
    駛車號219-B6號營業小客車，行經臺北市○○○路與館前路
    口時，因在交岔路口10公尺內臨時停車之違規行為，經臺北
    市政府警察局中正一分局中正一交通分隊員警以掌電字第A0
    0XFA452 號通知單舉發一情，有臺北市政府警察局掌電字第
    A00XFA452 號舉發違反道路交通管理事件通知單影本1 件在
    卷可稽，自堪認定。
  (二)異議人雖以前開情詞置辯，然證人即負責舉發之臺北市政府
    警察局中正一分局中正一交通分隊警甲○○到庭證稱：本件
    舉發單是我開立的，當天我是擔任北平西路跟館前路的交通
    勤務，我當時人站在計程車合法的候客停車格那邊，我的左
    邊有一個建築物，那個是通往地下街的出入口，我從我的左
    方看到車號219-B6號計程車停到被障礙物遮住的地方就沒有
    再出來，我看前方也沒有障礙物或是車子擋著他，我等了大
    約5 秒左右他都沒有出來，因為該路段都是紅線，而且當時
    是下班時間，會造成忠孝西路左轉館前路的車子回堵，所以
    我就過去攔停告發，我過去的時候該車也沒有移動，當時他
    是發動引擎但是車子都沒有在動，然後我就依規定告發他在
    路口10公尺內臨停，他違規位置就如我今日庭呈的現場圖所
    示；關於異議人車號的問題，我是攔到他的車我才知道他的
    車號，我是看到有一台計程車停在左側障礙物那邊，我過去
    攔那計程車結果就是異議人的車，當時異議人的前前後後都
    沒有其它的計程車；異議人停車的位置就是在交岔路口10公
    尺內，他就是停在轉角的地方，照片沒有照到，他是停在館
    前路上面，那個照片上面的那條路是館前路，右邊的那條路
    是北平西路，異議人停在那邊的時候有露出一小段的尾巴，
    車子的前半段就是被那個障礙物遮住，我看的那段期間，車
    尾露出來的那段是沒有在動的等語（見本院98年8 月27日訊
    問筆錄第2 至4 頁），並有證人甲○○繪製之現場圖1 紙在
    卷可稽，以證人甲○○係臺北市政府警察局中正一分局中正
    一交通分隊員警，平日職司犯罪偵查及道路交通管理、維護
    交通秩序之指揮稽查等工作，其與異議人間，素昧平生又無
    怨隙，殊無甘冒偽證罪責，故為不實舉發之理由存在，且以
    當時在異議人所駕駛之車號219-B6號營業小客車前後，並無
    其他之計程車存在，證人甲○○更無誤認之可能。再者，考
    量交通違規行為又多屬迅速、稍縱即逝及不可回復等特性，
    舉發機關或原處分機關若能提出更多之法定證據方法，例如
    人證、書證、物證等證據資料以供司法審查之交通法庭加以
    判斷該交通違規行為之存否，自屬允當，惟若因前揭交通違
    規行為特性而無法提供更多相關之書證、物證時，則舉發員
    警於司法審查之訴訟程序上立於證人之地位而證述其當時親
    身目擊及見聞之交通違規行為經過，亦屬於法定證據方法之
    一之人證證述，於法亦不有違，並不以提出採證照片、監視
    器錄影畫面為唯一之證據方法，至於舉發員警立於證人之地
    位所為之證述是否可採，此乃交通法庭依經驗及論理法則判
    斷其證明力為何而得否採擇之心證層次，斷不可以舉發員警
    作為證人之所述，因不可能反於其先前所為舉發而認均不可
    採，而全盤否定其立於證人地位所為之陳述。故於本件中，
    舉發員警甲○○於本院審理中既已居於證人之地位具結陳述
    其所親身目擊及見聞本件異議人駕駛上開營業小客車在臺北
    市○○○路與館前路口，有在交岔路口10公尺內臨時停車之
    違規行為，其證言應屬可信，亦如前述，是異議人所辯，尚
    無可採，異議人確於前揭時、地駕駛上開營業小客車在交岔
    路口10公尺內臨時停車之違規事實，自堪認定。
五、從而，本件異議人前開違規事證已足堪認定。則原處分機關
    依據前揭道路交通管理處罰條例第55條第2 款之規定，裁處
    異議人罰鍰新臺幣600 元，核無違誤。本件異議人之異議為
    無理由，應予駁回。
據上論斷，應依道路交通案件處理辦法第19條，裁定如主文。
中    華    民    國    98    年    8     月    31    日
                      交通法庭  法  官        曾淑娟
上列正本證明與原本無異。
如不服本裁定，應於裁定送達後五日內敘明抗告理由，向本院提
出抗告狀。
                                書記官        謝雪紅
中    華    民    國    98    年    8     月    31    日


司法院資訊處製作；財團法人民間司法改革基金會備份。
